【裁判字號】    97,裁,1705
【裁判日期】    970229
【裁判案由】    營利事業所得稅
【裁判全文】
最  高  行  政  法  院  裁  定
                                     97年度裁字第01705號
上  訴  人  頂立工業股份有限公司
代  表  人  甲○○○
訴訟代理人  謝煥枝
被 上訴 人  財政部臺灣省北區國稅局
代  表  人  陳文宗
上列當事人間營利事業所得稅事件，上訴人對於中華民國96年11
月8日臺北高等行政法院96年度訴字第1468號判決，提起上訴，
本院裁定如下：
    主  文
上訴駁回。
上訴審訴訟費用由上訴人負擔。
    理  由
一、按對於高等行政法院判決之上訴，非以其違背法令為理由，
    不得為之，行政訴訟法第242條定有明文。依同法第243條第
    1項規定，判決不適用法規或適用不當者，為違背法令；而
    判決有同條第2項所列各款情形之一者，為當然違背法令。
    又提起上訴，應以上訴狀表明上訴理由，並應添具關於上訴
    理由之必要證據，復為同法第244條第1項第4款及第2項所明
    定。準此，當事人對於高等行政法院判決提起上訴，如以高
    等行政法院判決有行政訴訟法第243條第1項規定之不適用法
    規或適用不當為理由時，其上訴狀或理由書應有具體之指摘
    ，並揭示該法規之條項或其內容；若係成文法以外之法則，
    應揭示該法則之旨趣；倘為司法院解釋或本院之判例，則應
    揭示該判解之字號或其內容；如以高等行政法院判決有行政
    訴訟法第243條第2項所列各款情形為理由時，其上訴狀或理
    由書應揭示合於該條項各款之事實。上訴狀或理由書如未依
    此項方法表明，或其所表明者與上開法條規定不合時，即難
    認為已對高等行政法院判決之違背法令有具體之指摘，其上
    訴自難認為合法。
二、本件上訴人對於臺北高等行政法院民國（下同）96年度訴字
    第1468號判決（下稱原判決）上訴，雖以：參酌本院87年度
    判字第239號、第540號、88年度判字第152號、89年度判字
    第1149號判決意旨可知，調查筆錄不能持為課稅裁罰之依據
    ，何況承辦上訴人會計業務之楊麗卿之陳述並非出於自由意
    識，此等瑕疵業經臺灣桃園地方法院刑事庭受命法官勘驗光
    碟，製有勘驗筆錄，公訴檢察官亦同意該結論。又本件經被
    上訴人調減營業成本（直接原料）新臺幣（下同）17,536,1
    53元，是否全部均無進料之事實？因涉及本件課稅所得額之
    核認，及應否按所得稅法第110條處罰問題，應由被上訴人
    核實查明核課所得稅。上訴人於原審請求被上訴人應透過營
    業稅年度資料查詢系統，查明上訴人91年度直接原料之正確
    金額，原審對此未加以調查，自有判決不備理由及違背證據
    法則之違法。本件雖因楊麗卿之調查筆錄不具證據能力，其
    不能採用之結果，並不等同於解除所得稅法第83條第1項所
    規定納稅義務人應提示有關各種證明所得額之帳簿、文據義
    務，在上訴人「未能提示有關各種證明所得額之帳簿、文據
    」，而被上訴人「又未能具體查明上訴人浮報營業成本查得
    資料」之狀態，依所得稅法第83條第1項規定，即應依同業
    利潤標準核定所得額，且所得額之核定，自應受營利事業所
    得稅查核準則第6條第1項規定之限制。原判決既認定上訴人
    帳證不全，當期申報之進料高達257,488,755元，要無從勾
    稽比對，又無從證明91年12月31日於日記帳所載「原料」、
    「調整」金額17,536,153元是否包含於當期進料，本件即應
    依所得稅法第83條第1項規定，依同業利潤標準核定上訴人
    91年度之營利事業所得稅。原審認定本件不適用所得稅法第
    83條第1項以同業利潤標準核定所得額，及課稅所得額不受
    營利事業所得稅查核準則第6條第1項規定之限制，自有判決
    不適用法規之違法。另上訴人已請求原審調查BDD325P表（
    營業稅年度資料查詢），原審不採納在先，又未依法調查證
    據在後，其判決自有違背證據法則及行政訴訟法第133條規
    定之違法云云為由。惟核其上訴狀所載內容，或係重述其在
    原審業經主張而為原判決摒棄不採之陳詞，或係就原審取捨
    證據、認定事實之職權行使事項，任加指摘違誤，或係執其
    歧異之法律見解，就原審所為論斷或駁斥其主張之理由，泛
    言原判決不備理由及不適用法規、法則，而未具體表明原判
    決究竟有如何合於不適用法規或適用不當、或有行政訴訟法
    第243條第2項所列各款之情形，尚難認為已對原判決之如何
    違背法令有具體之指摘。依首揭規定及說明，應認其上訴為
    不合法，應予駁回。
三、依行政訴訟法第249條第1項前段、第104條、民事訴訟法第
    95條、第78條，裁定如主文。
中    華    民    國    97    年    2     月    29    日
                    最高行政法院第五庭
                        審判長法官  劉  鑫  楨
                              法官  侯  東  昇
                              法官  林  樹  埔
                              法官  劉  介  中
                              法官  吳  慧  娟
以  上  正  本  證  明  與  原  本  無  異
中    華    民    國    97    年    2     月    29    日
                              書記官  張  雅  琴


司法院資訊處製作；財團法人民間司法改革基金會備份。
